【裁判字號】    99,訴,3429
【裁判日期】    991224
【裁判案由】    毒品危害防制條例
【裁判全文】
臺灣板橋地方法院刑事判決              99年度訴字第3429號
公  訴  人  臺灣板橋地方法院檢察署檢察官
被      告  劉家宏
上列被告因違反毒品危害防制條例案件，經檢察官提起公訴（99
年度毒偵字第6759號），被告於準備程序中就被訴事實為有罪之
陳述，經告知簡式審判程序之旨，並聽取當事人之意見後，本院
合議庭裁定由受命法官獨任進行簡式審判程序，判決如下：
    主  文
劉家宏施用第一級毒品，累犯，處有期徒刑捌月；又施用第二級
毒品，累犯，處有期徒刑肆月。應執行有期徒刑拾月。
    事  實
一、劉家宏前於民國94年間，因施用毒品案件，經本院以94年度
    毒聲字第1010號裁定送觀察、勒戒後，認有繼續施用毒品之
    傾向，再經本院以94年度毒聲字第1848號裁定令入戒治處所
    施以強制戒治，嗣認無繼續強制戒治之必要，於95年6 月2
    日停止戒治釋放出所，並經臺灣板橋地方法院檢察署檢察官
    以95年度戒毒偵字第232 號為不起訴處分確定。另因搶奪、
    竊盜等案件，經本院以93年度訴字第1785號判處有期徒刑1
    年2 月、3 月，應執行有期徒刑1 年3 月確定；又因施用第
    一、二級毒品案件，經本院以93年度訴字第2073號判處有期
    徒刑10月、6 月，應執行有期徒刑1 年2 月確定，上開4 罪
    嗣經本院以94年度聲字第487 號裁定應執行有期徒刑2 年4
    月確定，復經本院以96年度聲減字第1702號裁定均減刑，並
    定應執行有期徒刑1 年2 月確定；再因搶奪案件，經臺灣臺
    北地方法院以94年度訴字第527 號判處有期徒刑2 年4 月確
    定，與前開有期徒刑1 年2 月接續執行，於98年3 月24日縮
    短刑期假釋付保護管束出監，而於同年7 月17日假釋期滿未
    經撤銷，視為執行完畢。詎猶不知悔改，於前揭強制戒治執
    行完畢釋放後5 年內，基於施用第一級毒品海洛因及第二級
    毒品甲基安非他命之犯意，於99年6 月16日某時，在臺北縣
    三重市○○街55號6 樓之1 住處內，先以將甲基安非他命置
    於吸食器內燒烤吸食其煙霧之方式，施用第二級毒品甲基安
    非他命1 次；再以將海洛因摻在香菸內點燃吸食之方式，施
    用第一級毒品海洛因1 次。嗣於同年月18日20時5 分許，因
    另涉搶奪等案件為警逮捕，經其同意採尿送驗結果，呈鴉片
    類嗎啡及甲基安非他命陽性反應，而悉上情。
二、案經臺北市政府警察局中正第一分局移送臺灣臺北地方法院
    檢察署檢察官呈請臺灣高等法院檢察署檢察長令轉臺灣板橋
    地方法院檢察署檢察官偵查起訴。
    理  由
一、本件被告劉家宏所犯為死刑、無期徒刑、最輕本刑為3 年以
    上有期徒刑以外之罪，且非高等法院管轄第一審之案件，於
    本院準備程序進行中，被告就被訴事實為有罪之陳述，經告
    知被告簡式審判程序之旨，並聽取公訴人及被告之意見後，
    本院合議庭裁定由受命法官獨任進行簡式審判程序，合先敘
    明。
二、上揭犯罪事實，業據被告於偵查及本院審理中坦承不諱，且
    被告在警局經其同意採尿送驗之結果，確呈第一級毒品海洛
    因之代謝物嗎啡及第二級毒品甲基安非他命之代謝物甲基安
    非他命陽性反應等情，有臺灣尖端先進生技醫藥股份有限公
    司99年7 月2 日出具之濫用藥物檢驗報告、臺北市政府警察
    局偵辦毒品案件尿液檢體委驗單各1 份附卷可稽，足見被告
    自白核與事實相符。而被告前於94年間因施用毒品案件，經
    本院以94年度毒聲字第1010號裁定送觀察、勒戒後，認有繼
    續施用毒品之傾向，再經本院以94年度毒聲字第1848號裁定
    令入戒治處所施以強制戒治，嗣認無繼續強制戒治之必要，
    於95年6 月2 日停止戒治釋放出所，並經臺灣板橋地方法院
    檢察署檢察官以95年度戒毒偵字第232 號為不起訴處分確定
    ，有臺灣高等法院被告前案紀錄表1 份在卷足憑，其於強制
    戒治執行完畢釋放後5 年內再犯本件施用第一、二級毒品之
    罪，依毒品危害防制條例第23條第2 項之規定，即應依法追
    訴處罰。從而，本案事證明確，被告上開施用第一、二級毒
    品之犯行，洵堪認定，應予依法論科。
三、按海洛因及甲基安非他命分屬毒品危害防制條例第2 條第2
    項第1 款、第2 款所規定之第一、二級毒品。核被告所為，
    係犯毒品危害防制條例第10條第1 項施用第一級毒品罪及同
    條第2 項施用第二級毒品罪。其於施用前、後持有海洛因及
    甲基安非他命之低度行為，為其施用之高度行為所吸收，均
    不另論罪。被告所犯上開2 罪間，犯意各別，行為互殊，應
    予分論併罰。又被告前受有如事實欄所載罪刑宣告及執行紀
    錄，有上述前案紀錄表在卷可考，其於受有期徒刑之執行完
    畢後，5 年以內故意再犯本件有期徒刑以上之2 罪，均為累
    犯，各應依刑法第47條第1 項規定加重其刑。爰審酌被告前
    曾因施用毒品案件經觀察、勒戒及強制戒治之程序，竟猶不
    知悔改，復再犯本件施用毒品罪，顯然無視毒品對於其自身
    健康之戕害及對於社會安全與公共秩序之潛在危害；惟念及
    施用毒品固戕害個人健康至鉅，然就他人權益之侵害仍屬有
    限，兼衡其犯罪動機、目的、手段，且犯後坦承犯行，態度
    良好等一切情狀，分別量處如主文所示之刑，並定其應執行
    之刑。
據上論斷，應依刑事訴訟法第273 條之1 第1 項、第299 條第1
項前段，毒品危害防制條例第10條第1 項、第2 項，刑法第11條
前段、第47條第1 項、第51條第5 款，判決如主文。
本案經檢察官黃致中到庭執行職務。
中    華    民    國    99    年    12    月    24    日
                  刑事第十四庭  法  官  廖欣儀
以上正本證明與原本無異。
如不服本判決應於收受判決後10日內向本院提出上訴書狀，並應
敘述具體理由。其未敘述上訴理由者，應於上訴期間屆滿後20日
內向本院補提理由書（均須按他造當事人之人數附繕本）「切勿
逕送上級法院」。
                                書記官  顏偉林
中    華    民    國    99    年    12    月    24    日
附錄本案論罪科刑法條全文：
毒品危害防制條例第10條
施用第一級毒品者，處6 月以上5 年以下有期徒刑。
施用第二級毒品者，處3 年以下有期徒刑。

司法院資訊處製作；財團法人民間司法改革基金會備份。
